臺灣屏東地方法院刑事判決　　　　　　　　　　　　　九十二年度訴字第五九七號
　　公　訴　人　臺灣屏東地方法院檢察署檢察官
　　被　　　告　乙○○
右列被告因偽造文書等案件，經檢察官提起公訴（九十二年度偵字第四一四八號）及
併案審理（九十二年度偵字第五二五二號、第五二九六號），本院依簡式審判程序審
理，判決如左：
      主  文
乙○○連續結夥三人以上攜帶兇器竊盜，累犯，處有期徒刑壹年貳月。偽造之世華聯
合商業銀行信用卡簽帳單（卡號0000000000000000）客戶收執聯、
大眾銀行信用卡簽帳單（卡號0000000000000000）客戶收執聯各壹
紙，及世華聯合商業銀行信用卡簽帳單（卡號0000000000000000）
特約商店收執聯、大眾銀行信用卡簽帳單（卡號0000000000000000
）特約商店收執聯各壹紙上「甲○○」之署名各壹枚均沒收之。附表三編號二、編號
四、編號六之物均沒收之。
      事  實
一、乙○○前因公共危險案件，經本院以民國九十年度潮交簡字第四七六號判處有期
    徒刑六月確定，甫於民國九十一年三月二十二日易科罰金執行完畢。猶不知悔改
    ，基於意圖為自己不法所有之概括犯意，於九十二年五月三十一日十九時三十分
    許，在其位於屏東縣麟洛鄉○○村○○街五號住處，以電話卡打開其住處堂姐甲○○之房間房門後，竊取甲○○所有之世華聯合商業銀行（現已改制為國泰世華
    商業銀行，以下簡稱世華銀行）信用卡一張（卡號0000000000000
    000）得手後，與「林文帝」及「林文帝」之女友「阿雅」（兩人均為真實姓
    名年籍不詳之成年人）基於行使偽造文書及詐欺取財之概括犯意聯絡，由「林文
    帝」與「阿雅」二人，於同日二十一時五十分許，持上開信用卡，至屏東縣潮州
    鎮○○路二五八號「億奇珠寶銀樓」刷卡消費新台幣（下同）五千六百三十元，
    由「阿雅」佯稱為甲○○本人，假冒甲○○之名義，於該商店所提出一式二聯之
    簽帳單上（一聯為客戶收執聯，一聯為特約商店存根聯），偽造「甲○○」之署
    名二枚，表明持卡人同意依照信用卡使用約定，一經使用購物或消費均應按所示
    全部金額付款予發卡銀行之意，偽造「甲○○」名義簽帳單之私文書，進而將該
    等簽帳單交予前開特約商店之人員，而行使該偽造之簽帳單，表示係「甲○○」
    本人簽帳，足以生損害於真正持卡人甲○○、「億奇珠寶銀樓」、世華銀行，冒
    用甲○○名義簽帳消費新臺幣（下同）五千六百三十元，詐購金飾得手。
二、詎乙○○食髓知味，於九十二年六月一日凌晨六時許，復承前竊盜之概括犯意，
    以同樣手法，進入甲○○之房間，竊取甲○○所有之大眾商業銀行（以下簡稱大
    眾銀行）信用卡一張得手後（卡號0000000000000000）。(1)與
    「林文帝」及「林文帝」之女友「阿雅」復承前詐欺取財之概括犯意聯絡，由「
    林文帝」與「阿雅」二人，先持前開世華商業銀行信用卡，於同日上午十四時十
    五分許，由「阿雅」再次佯稱係甲○○本人，至億奇珠寶銀樓欲刷卡消費一萬一
    千一百三十元，惟因發卡銀行世華銀行因故未核准，盜刷未成功而詐欺取財未遂
    。(2)乙○○與「林文帝」及「阿雅」復承前行使偽造文書及詐欺取財之概括犯意
    聯絡，由「林文帝」與「阿雅」於同日十六時十七分許，持上開大眾銀行信用卡
    ，由「阿雅」佯稱係甲○○本人，至屏東縣潮州鎮○○路二之一號「金寶城銀樓
    」，購入金項鍊一條，由「阿雅」佯稱為甲○○本人，假冒甲○○之名義，於該
    商店所提出一式二聯之簽帳單上（一聯為客戶收執聯，一聯為特約商店存根聯）
    ，偽造「甲○○」之署名二枚，表明持卡人同意依照信用卡使用約定，一經使用
    購物或消費均應按所示全部金額付款予發卡銀行之意，偽造「甲○○」名義簽帳
    單之私文書，進而將該等簽帳單交予前開特約商店之人員，而行使該偽造之簽帳
    單，表示係「甲○○」本人簽帳，足以生損害於真正持卡人甲○○、金寶城銀樓
    、大眾銀行，冒用甲○○名義簽帳消費一萬一千六百五十元。事後，乙○○持前
    開金項鍊，至設於屏東縣潮州鎮市十五號「永華當舖」典當得款花用完盡。
    嗣經世華商業銀行通知甲○○，始知上情並報警處理循線查獲。
三、乙○○復承前意圖為自己不法所有之概括犯意，連續單獨或與附表所列之人於附
    表一編號一至七所示時間、地點，竊取子○○等人所有如附表一所示之物。嗣於
    九十二年十月四日零時三十分、九十二年十月二十三日十一時五十分，為警分別
    於屏東縣竹田鄉○○村○○路十二號空地前及屏東縣麟洛鄉○○街五號拘捕而查
    獲，並分別扣得如附表二、三所示之物。
四、案經甲○○訴由屏東縣警察局潮州分局、屏東分局報請台灣屏東地方法院檢察署
    檢察官偵查起訴及移送併案審理。
    理  由
一、事實欄一、二之犯罪事實業據被告坦承不諱，且與告訴人甲○○之指訴相符，此
    外並有世華聯合商業銀行信用卡（卡號0000000000000000）簽
    帳單一紙、消費明細表一紙（本院卷第十四頁、屏東縣警察局潮州分局警卷第九
    頁）、聯合信用卡處理中心回覆之大眾商業銀行信用卡（卡號00000000
    00000000）簽帳單一紙（同上警卷第十一頁）、國泰世華銀行中華民國
    九十二年十一月十八日（九二）國世卡控字第００二一號函（本院卷第二十頁）
    、大眾銀行中華民國九十二年十月二十八日（九十二）卡發字第三五七號（本院
    卷第二三頁）、金寶城銀樓記帳單一紙（同上警卷第十二頁）、照片四張（同上
    警卷第十四頁）附卷可稽。而被告就九十二年五月三十一日，至屏東縣潮州鎮○○路二五八號「億奇珠寶銀樓」刷卡消費五千六百三十元一事，雖稱係以刷卡換
    取現金，惟被告係委由「林文帝」與「阿雅」至現場消費，其並無親至該銀樓，
    而該銀樓之負責人丁○○於本院審理時到庭證稱該筆銷售交易確係存在，該店並
    無接受刷卡換現金等語（本院卷第七九到八一頁），且本院復查無其他證據證明
    該筆交易係以刷卡換現金方式為之，是此部分被告供述難認可採，應認該筆消費
    交易仍係依一般之刷卡消費購物之方式為之。
二、事實欄三附表一各該編號所示之竊盜犯行業據坦承不諱，核與各該犯行被害人子
    ○○、己○○、壬○○、辛○○、癸○○、庚○○、戊○○於警詢中指述情節大
    致相符（屏東縣警察局屏東分局警卷第第九頁背面第二二頁、屏東縣警察局潮州
    分局警卷第二頁背面至第四頁），並有贓物保領結二紙（屏東縣警察局屏東分局
    警卷第二七頁正面、背面）附卷可為佐證，被告竊盜犯行事證明確，應堪認定。
    又就附表一編號一之竊盜犯行，被告雖稱與阮耀興共同犯之，惟阮耀興於台灣屏
    東地方法院檢察署偵九十二年偵字第五二五二號偵查中堅詞否認（該偵查卷第五
    七頁），難認阮耀興即為該次犯行之共犯；附表一編號三之犯行，被告雖稱與鍾
    俊宏、林國瑞（後改名丙○○）共同犯之，附表一編號五之犯行與鍾俊宏共同犯
    之，惟鍾俊宏於本院九十二年度易字第八０八號審理中均堅詞否認（本院卷第一
    一０頁），難認鍾俊宏即為各該次犯行之共犯，併此敘明。
三、按信用卡簽帳單係標明特約商店、消費卡號、消費時間及金額，並由消費者簽名
    於上，表示確認與簽帳單所列內容相符之意，並執該簽帳單與日後郵寄之消費明
    細帳單核對，與收據之作用相同，自屬私文書之性質。核被告乙○○事實欄一、
    二竊取甲○○所有之信用卡，係犯刑法第三百二十條第一項之竊盜罪。「林文帝
    」與「阿雅」事實欄一、事實欄二(2)持前開信用卡於至特約商店消費之行為，所
    為係犯刑法第二百十六條、第二百十條之行使偽造私文書罪、第三百三十九條第
    一項詐欺取財罪；事實欄二(1)持前開信用卡於至特約商店著手消費購物未得手之
    行為，所為係犯刑法第三百三十九條第三項之詐欺取財未遂罪。被告乙○○事實
    欄三附表一編號一之犯行係犯刑法第三百二十一條第一項第二款、第三款之罪；
    編號二係犯刑法第三百二十一條第一項第三款之罪；編號三係犯刑法第三百二十
    一條第一項第三款、第四款之罪；編號四係犯刑法第三百二十條第三項、第一項
    之竊盜未遂罪；編號五係犯刑法第三百二十一條第一項第二款之罪；編號六係犯
    刑法第三百二十一條第一項第二款、第三款之罪；編號七係犯刑法第三百二十一
    條第一項第三款之罪。被告乙○○就事實欄二(1)之詐欺取財未遂，事實欄一、事
    實欄二(2)行使偽造文書與詐欺取財罪，與「林文帝」、「阿雅」間；附表一編號
    一、三、四、五、七與各該編號之行為人間，有犯意聯絡及行為分擔，均為共同
    正犯。被告偽造私文書之低度行為，為行使偽造私文書之高度行為所吸收；其偽
    造署押之行為，為偽造私文書之階段行為，均不另論。被告多次竊盜行為，時間
    緊接，犯罪構成要件相同，顯係基於概括犯意，依刑法五十六條連續犯之規定，
    應以較重之附表一編號三刑法第三百二十一條第一項第三款、第四款之加重竊盜
    犯行論以一罪，並加重其刑；被告多次偽造信用卡簽帳單私文書後持之行使及多
    次詐欺取財既遂、未遂之行為，時間緊接，犯罪構成要件相同，顯係基於概括犯
    意，均依刑法五十六條規定，各以行使偽造私文書及詐欺取財既遂罪論以一罪，
    並加重其刑。又被告所犯事實欄一、二部分竊盜犯行、行使偽造私文書及詐欺取
    財罪間，有方法結果之牽連犯關係，而事實欄一、二之竊盜犯行因與事實欄三附
    表一之竊盜犯行有連續犯關係，以較重之附表一編號三刑法第三百二十一條第一
    項第三款、第四款之加重竊盜犯行論以一罪如前，故應從一重之附表一編號三刑
    法第三百二十一條第一項第三款、第四款之加重竊盜罪處斷。又被告前因公共危
    險案件，經本院以九十年度潮交簡字第四七六號判處有期徒刑六月確定，甫於九
    十一年三月二十二日易科罰金執行完畢，五年內再犯本件有期徒刑以上之罪，為
    累犯，依刑法四十七條遞加重其刑。爰審酌被告值青壯之年，不思奮力向上，竟
    於本案行竊十次之多，且持竊盜他人所得之信用卡盜刷，漠視相關當事人之權益
    ，破壞金如社會秩序甚鉅，犯後坦承犯行等一切情狀，量處如主文所示之刑。
四、又偽造世華銀行信用卡簽帳單（卡號0000000000000000）客戶
    收執聯、及大眾銀行信用卡簽帳單（卡號0000000000000000）
    客戶收執聯各一紙，為被告所有供本件犯罪所用之物，依刑法第三十八第一項第
    二款宣告沒收之。至世華銀行信用卡簽帳單（卡號0000000000000
    000）特約商店收執聯、及大眾銀行信用卡簽帳單（卡號000000000
    0000000）特約商店收執聯各一紙雖非被告所有，然其上「甲○○」之署
    名各一枚，仍依刑法第二百十九條宣告沒收之。附表一編號二、三之所用之剪刀
    一支，為扣案附表三編號六之剪刀，係被告所有且供本件犯罪所用之物，業經被
    告供承在卷（本院卷第一三九頁）；附表一編號五所用之鐮刀二支，為扣案附表
    三編號四之鐮刀二支，係被告所有供本件犯罪所用之物業據被告供承在卷（本院
    卷第一三九頁）；附表一編號六、七所用之圓鍬為扣案附表三編號二之圓鍬，均
    為被告所有供本件犯罪所用之物，均依刑法第三十八第一項第二款併予宣告沒收
    之。至附表一編號一、編號七所用之大剪刀之未據扣案，並分別遭被告丟棄或返
    還他人，爰不予宣告沒收。又附表二之扣案物，非被告所有，且非供本件犯罪所
    用之物，業據被告供承在卷；附表三編號一、三、五之扣案物與本案犯罪並無關
    連，爰均不予宣告沒收。
五、移送併辦之附表一所示之竊盜犯行雖未據公訴意旨論及，然既與事實欄一、二之
    竊盜之犯行有連續犯之裁判上一罪關係，自為起訴效力所及，本院應併予審理，
    附此敘明。
據上論結，應依刑事訴訟法第二百九十九條第一項前段、第二百七十三條之一第一項
，刑法第二十八條、第五十六條、第二百十六條、第二百十條、第三百二十一條第一
項第三款、第四款、第三百三十九條第一項、第五十五條、第四十七條、第二百十九
條、第三十八條第一項第二款，罰金罰鍰提高標準條例第一條前段，判決如主文。
本案經檢察官何克昌到庭執行職務。
中      華      民      國      九十三      年    三    月    三十一    日
                                      臺灣屏東地方法院刑事第三庭
                                          法  官   柯雅惠
右正本證明與原本無異。
如不服本判決應於收受本判決送達後十日內向本院提出上訴書狀，其未敘述上訴理由
者，並得於提起上訴後十日內向本院補提理由書狀（均須按他造當事人之人數附繕本
 ）「切勿逕送上級法院」
                                          書記官   葉祝君
中      華      民      國      九十三      年    三    月    三十一    日
附表一：
┌──┬────┬────┬────┬──────┬───┬─────────┬───────┬──────┐
│編號│行 為 人│犯罪時間│犯罪地點│竊 盜 方 式 │被害人│竊   取   物   品 │贓證物處理情形│所 犯  法 條│
├──┼────┼────┼────┼──────┼───┼─────────┼───────┼──────┤
│ １ │乙○○  │九十二年│屏東縣內│該姓名年籍不│子○○│電鑽二支、切割機一│遭變賣得不詳金│刑法第三百二│
│    │另名姓名│八月中旬│埔鄉美和│詳之成年男子│      │支、震動機一支、切│額，已花用殆盡│十一條第一項│
│    │年籍不詳│。      │村四維路│以足供兇器使│      │磨機三支，價值合計│。            │第二款、第三│
│    │之成年男│        │九十九號│用之大剪刀剪│      │約參萬元。        │              │款。        │
│    │子      │        │。      │斷為安全設備│      │                  │              │            │
│    │        │        │        │之鐵絲網後，│      │                  │              │            │
│    │        │        │        │進入無人居住│      │                  │              │            │
│    │        │        │        │之工作間竊取│      │                  │              │            │
│    │        │        │        │。          │      │                  │              │            │
│    │        │        │        │            │     │                  │              │            │
├──┼────┼────┼────┼──────┼───┼─────────┼───────┼──────┤
│ ２ │乙○○  │九十二年│屏東縣麟│利用乙○○所│己○○│車號ＮＷＣ─八五五│被害人已領回。│刑法第三百二│
│    │        │八月三十│洛鄉中華│有，足供兇器│      │號、銀色、山葉重型│              │十一條第一項│
│    │        │日。    │路二十六│使用之剪刀插│      │機車一台。        │              │第三款      │
│    │        │        │號前。  │入機車鑰匙孔│      │                  │              │。          │
│    │        │        │        │制發動引擎後│      │                  │              │            │
│    │        │        │        │竊取。      │      │                  │              │            │
│    │        │        │        │            │      │                  │              │            │
├──┼────┼────┼────┼──────┼───┼─────────┼───────┼──────┤
│ ３ │乙○○  │九十二年│屏東市民│三人提議竊取│壬○○│車號ＷＮ─六○○九│車輛被害人已領│刑法第三百二│
│    │林國瑞（│九月十二│生東路五│，由該名姓名│（日順│號小自客車一台，內│回，其餘物品遭│十一條第一項│
│    │改名林仁│日凌晨四│十四號後│不詳之成年男│通信企│有電鑽二支、鋁梯一│變賣得不詳金額│第三款、第四│
│    │捷）    │時許。  │巷內。  │子以乙○○所│業有限│支、電纜線六綑、電│，已花用殆盡。│款。        │
│    │另名姓名│        │        │有，足供兇器│公司）│視一台、電話器材零│              │            │
│    │年籍不詳│        │        │使用之剪刀插│      │件一批及工具箱，共│              │            │
│    │之成年男│        │        │入鑰匙孔將汽│      │價值約十萬元。    │              │            │
│    │子      │        │        │發動後竊取之│      │                  │              │            │
│    │        │        │        │。          │      │                  │         │            │
│    │        │        │        │            │      │                  │              │            │
│    │        │        │        │            │      │                  │              │            │
├──┼────┼────┼────┼──────┼───┼─────────┼───────┼──────┤
│ ４ │乙○○  │九十二年│屏東縣竹│駕駛車號六Ｋ│辛○○│挖土機內電鑽及其他│未遂。        │刑法第三百二│
│    │歐春成  │十月四日│田鄉福安│─六七四二號│      │機具。            │              │十條第三項、│
│    │        │零時三十│路十二號│藍色自小貨車│      │                  │              │第一項。    │
│    │        │分許。  │前空地。│到場，歐春成│      │                  │              │            │
│    │        │        │        │下車進入挖土│      │                  │              │            │
│    │        │        │        │機上著手搜尋│      │                  │              │       │
│    │        │        │        │財物，乙○○│      │                  │              │            │
│    │        │        │        │留在車上把風│      │                  │              │            │
│    │        │        │        │等候，後為被│      │                  │              │            │
│    │        │        │        │害人辛○○發│      │                  │              │            │
│    │        │        │        │覺而未遂。  │      │                  │              │            │
├──┼────┼────┼────┼──────┼───┼─────────┼───────┼──────┤
│ ５ │乙○○  │九十二年│屏東縣竹│從工廠圍牆破│癸○○│砂袋四、五百條，塑│遭變賣得二千七│刑法第三百二│
│    │另名姓名│十月十五│田鄉新勢│洞進入後，二│      │膠輪子十二個，五金│百元，已花用殆│十一條第一項│
│    │年籍不詳│日晚間。│段一七五│人分持乙○○│      │物品一批，共價值約│盡。          │第二款。    │
│ │之成年男│        │七號。  │所有足供兇器│      │十四萬餘元。      │              │            │
│    │子      │        │        │使用之鐮刀各│      │                  │              │            │
│    │        │        │        │一支割破窗戶│      │                  │              │            │
│    │        │        │        │後入內竊取。│      │                  │              │            │
│    │        │        │        │            │      │                  │              │            │
├──┼────┼────┼────┼──────┼───┼─────────┼───────┼──────┤
│ ６ │乙○○  │九十二年│屏東縣麟│以足供兇器使│戊○○│檳榔苗二百顆，扁柏│被害人己領回一│刑法第三百二│
│    │        │十月二十│洛鄉民族│用之大剪刀一│      │及象牙盆景五盆，共│百六十三顆，其│十一條第一項│
│    │        │一日凌晨│路二一五│支剪斷為安全│      │價值約七萬元。    │餘物品下落不明│第二款、第三│
│    │        │。     │之一號。│設備之鐵絲網│      │                  │。            │款。        │
│    │        │        │        │後，進入田裡│      │                  │              │            │
│    │        │        │        │，再利用李誌│      │                  │              │            │
│    │        │        │        │昌所有之圓鍬│      │                  │              │            │
│    │        │        │        │一支挖取。  │      │                  │              │            │
│    │        │        │        │            │      │                  │              │            │
│    │        │        │        │            │      │                  │              │            │
├──┼────┼────┼────┼──────┼───┼─────────┼───────┼──────┤
│ ７ │乙○○  │九十二年│屏東縣長│以乙○○所有│庚○○│福建茶樹一顆。    │被害人己領回。│刑法第三百二│
│    │另名姓名│十月二十│治鄉潭頭│之圓鍬一支竊│      │                  │              │十一條第一項│
│    │年籍不詳│一日十五│村田中街│取之。      │      │                  │              │第三款      │
│    │之成年男│時許    │七十一號│            │      │                  │              │            │
│    │子      │        │前。    │            │      │                  │              │            │
│    │        │        │        │            │      │                  │              │            │
│    │        │        │        │            │      │                  │              │            │
│    │        │        │        │            │      │                  │              │            │
│    │        │        │        │            │      │                  │              │            │
│    │        │        │        │            │      │                  │              │            │
└──┴────┴────┴────┴──────┴───┴─────────┴───────┴──────┘
 附表二：
 ┌──┬────────────┬────┐
 │編號│扣  押  物  品  名  稱  │數    量│
 ├──┼────────────┼────┤
 │ １ │由剪刀所製作之鑰匙      │一支    │
 ├──┼────────────┼────┤
 │ ２ │油壓剪                  │一支    │
 ├──┼────────────┼────┤
 │ ３ │剪刀                    │一支    │
 ├──┼────────────┼────┤
 │ ４ │虎頭鉗                  │一支    │
 ├──┼────────────┼────┤
 │ ５ │手電筒                  │一支    │
 ├──┼────────────┼────┤
 │ ６ │手套                    │一支    │
 │    │                        │        │
 └──┴────────────┴────┘
 附表三：
 ┌──┬────────────┬────┐
 │編號│扣  押  物  品  名  稱  │數    量│
 ├──┼────────────┼────┤
 │ １ │螺絲起子                │五支    │
 ├──┼────────────┼────┤
 │ ２ │圓鍬                    │一支    │
 ├──┼────────────┼────┤
 │ ３ │水管                    │一條    │
 ├──┼────────────┼────┤
 │ ４ │鐮刀                    │二把    │
 ├──┼────────────┼────┤
 │ ５ │磨過半支剪刀            │一支    │
 ├──┼────────────┼────┤
 │ ６ │剪刀                    │一支    │
 └──┴────────────┴────┘
附錄：
刑法第二百十條：
偽造、變造私文書，足以生損害於公眾或他人者，處五年以下有期徒刑。
刑法第二百十六條：
行使第二百十條至第二百十五條之文書者，依偽造、變造文書或登載不實事項或使登
載不實事項之規定處斷。
刑法第三百二十一條
犯竊盜罪而有左列情形之一者，處六月以上、五年以下有期徒刑：
一  於夜間侵入住宅或有人居住之建築物、船艦或隱匿其內而犯之者。
二  毀越門扇、牆垣或其他安全設備而犯之者。
三  攜帶兇器而犯之者。
四  結夥三人以上而犯之者。
五  乘火災、水災或其他災害之際而犯之者。
六  在車站或埠頭而犯之者。
前項之未遂犯罰之。
刑法第三百三十九條：
意圖為自己或第三人不法之所有，以詐術使人將本人或第三人之物交付者，處五年以
下有期徒刑、拘役或科或併科一千元以下罰金。以前項方法得財產上不法之利益或使
第三人得之者，亦同。
前二項之未遂犯罰之。
